【裁判字號】    99,聲,3046
【裁判日期】    991202
【裁判案由】    聲請具保停止羈押
【裁判全文】
臺灣高雄地方法院刑事裁定              99年度聲字第3046號
公  訴  人  臺灣高雄地方法院檢察署檢察官
聲  請  人
即  被  告  陳啟峰
聲請人  即
選任辯護人  鄭國安律師
            吳麗珠律師
上列聲請人因被告違反毒品危害防制條例等案件，聲請具保停止
羈押，本院裁定如下：
    主  文
聲請駁回。
    理  由
一、聲請人即被告陳啟峰及其辯護人聲請意旨略以：被告陳啟峰
    對本案事實已供述明確，且本案相關證據已臻調查完畢，顯
    無難以進行追訴、審判之情，被告陳啟峰亦盡力配合調查、
    偵查、審理，無湮滅證據及勾串共犯、證人之虞，且有固定
    住所及配偶、幼子等親屬住居於臺灣，絕無逃亡之虞，揆諸
    司法院大法官第665 號解釋意旨，本案若能提出相當額之保
    證金已足代替羈押手段，被告陳啟峰願以新臺幣25萬元或法
    院指定之相當金額作為保證金，亦可裁定限制住居或定期向
    警局報到等方式代替羈押之強制處分，即可確保被告陳啟峰
    之行蹤及達到確保審判進行、判決後刑期得以順利執行。再
    者，被告陳啟峰之祖父陳桂蘭於民國99年11月28日因疾病辭
    世，預定於99年12月4 日出殯，陳桂蘭生前對被告陳啟峰疼
    愛有加，祖孫情深，為使被告陳啟峰得送祖父最後一程，聊
    盡孝思，請准予被告陳啟峰具保停止羈押，俾被告陳啟峰得
    返家參加祖父告別式等語。
二、按被告及得為其輔佐人之人或辯護人，得隨時具保，向法院
    聲請停止羈押，刑事訴訟法第110 條第1 項定有明文。次按
    為確保刑事偵查、審判程序之完成，及刑事執行之保全，刑
    事被告經法官訊問後，認為犯罪嫌疑重大，有刑事訴訟法10
    1 條第1 項所定之情形之一，非予羈押顯難進行追訴、審判
    者，得羈押之，刑事訴訟法第101 條第1 項亦可資參照。而
    羈押乃確定判決前之拘禁處分，與有罪判決後之徒刑執行固
    有不同，但在法律所定要件下，仍得羈押被告，以保全證據
    、確保刑罰權之執行、或俾免危險繼續擴大發生，藉以維護
    社會秩序。關於羈押與否之審查，其目的僅在判斷有無實施
    羈押強制處分之必要，並非認定被告有無犯罪之實體審判程
    序，故關於羈押之要件，無須經嚴格之證明，而以經釋明得
    以自由證明為已足，至於被告是否成立犯罪，乃本案實體上
    應予判斷之問題，執行羈押後有無繼續之必要，仍許由法院
    斟酌訴訟進行程度及其他一切情事而為認定。
三、經查：
(一)被告陳啟峰前因違反毒品危害防制條例等案件，經本院訊問
    後，認其涉犯毒品危害防制條例第4 條第3 項運輸第三級毒
    品罪，嫌疑重大，所涉犯為最輕本刑為5 年以上有期徒刑之
    罪，有事實足認有勾串共犯之虞，且有逃亡之虞，非予羈押
    ，顯難進行審判，有羈押必要，爰依刑事訴訟法第101 條第
    1 項第1 款、第2 款、第3 款規定，於99年4 月23日裁定執
    行羈押，並禁止接見通信。嗣對其涉案情節相關之同案被告
    進行交互詰問完畢後，認已無勾串共犯之虞，而於99年7 月
    16日庭訊完畢後，當庭諭知解除其禁止接見通信之限制。另
    本於前開刑事訴訟法第101 條第1 項第1 款、第3 款事由及
    必要性，於99年7 月19日裁定自99年7 月23日起延長羈押2
    個月，再於99年9 月17日裁定自99年9 月23日起延長羈押2
    個月。
(二)被告陳啟峰所涉犯為最輕本刑為5 年以上有期徒刑之罪，可
    預期判決之刑度既重，其為規避未來確定後刑罰之執行，妨
    礙審判程序進行之可能性增加，國家刑罰權難以實現之危險
    亦較大，自有相當理由可認其如具保在外有逃亡之虞。且被
    告陳啟峰與本案其他同案被告涉嫌共謀以「明洲號」漁船走
    私方式，自大陸地區運輸第三級毒品愷他命進入臺灣地區，
    尚未到案之「阿志」係臺灣人士，並非大陸人士乙節，業據
    同案被告高志誠、劉岳倫供述在卷；再者，依卷附證據觀之
    ，該綽號「阿志」之人既能透過同案被告張世明、白志偉等
    人尋得走私毒品之管道即被告陳啟峰及同案被告陳興雄得輕
    易支配之漁船，自可合理推論被告陳啟峰如具保在外，有較
    高之可能性再度與「阿志」或其他得以支配漁船之人間取得
    聯繫。參以臺灣地區四面環海，雖有相關軍警單位把關，然
    或因人力不足、地理環境等因素，犯罪嫌疑人偷渡出境之情
    事仍時有所聞。是為避免被告陳啟峰利用上開機會與人脈潛
    逃出境、出海，確保其得以進行審判程序，仍有繼續羈押之
    原因及必要性，不能以具保、限制住居、限制出境、出海、
    定期向警察機關報到等方式替代，是被告陳啟峰及其辯護人
    前述有關被告陳啟峰無逃亡之虞，請求以其他替代方式停止
    羈押云云，均難以採信。
(三)本件並非以被告陳啟峰有勾串共犯或證人之虞為延長羈押理
    由，是被告陳啟峰有無勾串共犯或證人，核與羈押原因、必
    要性是否消滅無涉，則被告陳啟峰及其辯護人執此為據，請
    求停止羈押云云，同難採認。又本院裁定被告陳啟峰延長羈
    押部分，係認其涉犯最輕本刑為5 年以上有期徒刑之罪，嫌
    疑重大，並有事實足認有逃亡之虞，且有羈押必要性，而依
    刑事訴訟法第101 條第1 項第1 款、第3 款規定予以羈押等
    情，已詳述如前，核與大法官解釋第665 號解釋之意旨無違
    ，被告陳啟峰及其辯護人請求依該解釋意旨停止羈押，亦難
    認有理由。至被告陳啟峰之辯護人所指上開返家奔喪事由，
    並非本院准否具保停止羈押之應行審酌事項。此外，上開聲
    請意旨核均與刑事訴訟法第114 條所定各款事由不相符合。
    綜上，本件被告陳啟峰及其辯護人聲請具保停止羈押，均難
    准許，俱應予駁回。
四、爰依刑事訴訟法第220 條，裁定如主文。
中    華    民    國    99    年    12    月    2     日
                  刑事第十七庭  審判長法  官  陳培維
                                      法  官  余銘軒
                                      法  官  毛妍懿
以上正本證明與原本無異。
如不服本裁定，應於收受送達後5 日內向本院提出抗告狀。
中    華    民    國    99    年    12    月    3     日
                                      書記官  林晏光

司法院資訊處製作；財團法人民間司法改革基金會備份。
